臺灣花蓮地方法院刑事判決　　　　　　　　　　　　　九十三年度易字第一五五號
　　公　訴　人　臺灣花蓮地方法院檢察署檢察官
　　被　　　告　乙○○
右列被告因竊盜案件，經檢察官提起公訴（九十三年度偵字第二０八０號、第二三五
八號、第二三五九號、第二三六０號、第二三六一號、第二三六二號）及移
理（九十三年度偵字第二四六四號），因被告於準備程序進行中就被訴事實為有罪之
陳述，且所犯非死刑、無期徒刑、最輕本刑為三年以上有期徒刑之罪或高等法院管轄
第一審案件，經告知簡式審判程序之旨，並聽取檢察官、被告之意見後，經本院合議
庭裁定由受命法官獨任進行簡式審判程序，本院判決如左：
    主  文
乙○○連續攜帶兇器毀壞門扇竊盜，處有期徒刑壹年捌月。扣案之萬能鑰匙壹支、未
扣案之螺絲起子壹支、扳手壹支、鑰匙壹支、電鑽鑽尾壹支，均沒收之。
    事  實
一、乙○○於九十三年二月間因竊盜案件，經本院判處有期徒刑三月（未構成累犯）
    ，詎仍不知悔改，基於意圖為自己不法所有之概括犯意，自九十三年四月間某日
    起至同年八月二十七日止，於附表一至十所示時間、地點、以附表所示之方式，
    連續竊取附表一至十所示之財物，得手後現金供己花用，行動電話、電腦、金戒
    指等有價值物品即予變賣換取現金供己花用殆盡，另將所竊得之附表編號二之兌
    幣機一台及附表編號三自小貨車一部，棄置在花蓮縣花蓮市○○路與港濱路附近
    ，將附表編號五被害人甲○住處所竊得之證件、空白支票等物棄置於花蓮縣花蓮
    市忠烈祠旁之堤防附近，嗣經警於九十三年四月三日在位於花蓮縣國聯五路之合
    眾通訊行，發現乙○○所出賣之附表編號一庚○○被竊之行動電話，而循線查獲
    ，另於九十三年八月二十七日，乙○○竊取附表編號八之物品時，為警當場查獲
    ，始悉上情。
二、案經被害人丁○○、甲○、丙○○、己○○、癸○○、子○○訴由花蓮縣警察局
    花蓮分局、新城分局及吉安分局分別報告臺灣花蓮地方法院檢察署檢察官偵查起
    訴及移送併案審理。
    理  由
一、訊據被告乙○○對其於上開時間、地點竊取物品之犯行，迭於警詢、偵查中及本
    院審理時供承不諱，核與被害人丁○○、甲○、丙○○、己○○、庚○○、壬○○、戊○○、黃宜恩、癸○○、子○○於警詢中證述之失竊情節相符，並有合眾
    通訊行切結書、通訊明細各一份、贓證物認領保管收據二紙（具領人：甲○、戊○○）、波波洗衣店監視器翻拍照片十幀、車牌號碼ＪＢ—四二一二號照片三幀
    、麻吉商店監視錄影機翻拍照片四幀、附表編號八遊戲機照片三幀在卷可佐，另
    有萬能鑰匙一支扣案可稽，被告之自白與事實相符，應可採信，其犯行已堪認定
    ，應予依法論科。
二、核被告乙○○所為，係犯刑法第三百二十條第一項竊盜罪（附表編號一、三、七
    、）、第三百二十條第三項、第一項竊盜未遂罪（附表編號八）、第三百二十一
    條第一項第三款攜帶兇器竊盜罪（附表編號二）、第三百二十一條第一項第二款
    踰越安全設備竊盜罪（附表編號六）、第三百二十一條第一項第二款、第三款攜
    帶兇器毀壞門扇竊盜罪（附表編號四、五、九）、攜帶兇器毀越安全設備竊盜罪
    （附表編號十）。其多次竊盜犯行，時間緊接，觸犯基本構成要件相同之罪名，
    顯係基於概括犯意反覆為之，為連續犯，應依刑法第五十六條之規定論以一重罪
    之攜帶兇器毀壞門扇罪，並加重其刑。另移送併案審理之附表編號九、十之竊盜
    犯行部分與起訴有罪之竊盜犯行有連續犯關係，為裁判上一罪，基於審判不可分
    ，本院自應併予審究。另按自首以對於未發覺之罪投案而受裁判為要件，如案已
    發覺，則被告縱有陳述自己犯罪之事實，亦祇可謂為自白，不能認為自首。而連
    續犯依刑法第五十六條規定既以一罪論，則連續犯罪之一部經發覺後，被告再行
    供出他部，仍為自白，而非自首，最高法院八十四年度台上字第五五五三號判決
    可資參照。被告雖於九十三年八月二十九日，在偵查機關發現其附表編號四、五
    、六之竊盜罪行前自白犯罪，有台灣花蓮地方法院檢察署公務電話記錄單一紙附
    卷可查，然查花蓮縣警察局花蓮分局業於於九十三年四月三日在位於花蓮縣國聯
    五路之合眾通訊行，發現乙○○所出賣之附表編號一庚○○被竊之行動電話，而
    查獲被告附表編號一之竊盜犯行，有被告九十三年八月十四日下午之警詢筆錄一
    份（九十三年度偵字第二０八０號警卷第三頁）附卷可查，故被告於其連續竊盜
    犯行之一部已被偵查機關發覺後，供出附表編號四至編號六竊盜犯行，揆諸前揭
    判決意旨，只可謂為自白，尚不得認為自首，公訴人認被告對附表編號四至六犯
    行部分符合自首規定，容有誤會，附此敘明。爰審酌被告有竊盜前科，有台灣高
    等法院全國前案紀錄表一份在卷可參，其素行不佳，被告犯罪目的、手段，被告
    年紀尚輕，不思自食其力，僅因沒錢花用即竊取他人物品，造成被害人庚○○等
    人之財產上損害，及被告犯罪後坦承犯行，態度尚佳等一切情狀，量處如主文所
    示之刑。公訴人雖認被告有犯罪之習慣，應依竊盜犯贓物犯保安處分條例第三條
    第一項第一款之規定，於刑之執行前令入勞動處所強制工作，然查被告雖前曾因
    竊盜案件經本院判處有期徒刑三月，然被告於本案九十三年四月間開始犯竊盜罪
    時，尚未執行前開徒刑，有台灣高等法院被告全國前案紀錄表一份在卷可查，故
    難認刑之執行不足以徹底根絕被告竊盜惡性，因認尚無諭知被告令入勞動場所強
    制工作之必要，併此敘明。
三、扣案萬能鑰匙一支，係被告所有，且為供竊取附表編號八物品所用之工具，未扣
    案之螺絲起子、扳手、鑰匙及電鑽鑽尾各一支，為被告所有，且係分別供其竊取
    附表編號二、四、五、九、十物品之工具，業據被告於本院審理中供述明確，上
    開物品雖未扣案，然無證據證明業已滅失，均應依刑法第三十八條第一項第二款
    規定，均宣告沒收之。
據上論斷，應依刑事訴訟法第二百九十九條第一項前段，刑法第五十六條、第三百二
十一條第一項第二款、第三款、第三十八條第一項第二款，判決如主文。
本案經檢察官丑○○到庭執行職務。
中      華      民      國    九十三      年    十二     月    二十八   日
                              臺灣花蓮地方法院刑事第二庭
                                  法    官    俞  秀  美
右正本證明與原本無異。
如對本判決不服，應於送達後十日內，向本院提出上訴狀。（應抄附繕本）告訴人或
被害人如對於本判決不服者，應具備理由請求檢察官上訴，其上訴期間之計算係以檢
察官收受判決正本之日期為準。
                                  法院書記官
中      華      民      國    九十三      年    十二     月    二十八   日
附錄本判決論罪之法律條文：
刑法第三百二十一條第一項第二款、第三款：
犯竊盜罪而有左列情形之一者，處六月以上五年以下有期徒刑：
二、毀越門扇、牆垣或其他安全設備而犯之者。
三、攜帶兇器而犯之者。
附表
┌──┬───┬────┬─────┬───────┬──────────┐
│編號│被害人│時間    │地點      │犯罪方法      │所得財物            │
├──┼───┼────┼─────┼───────┼──────────┤
│一  │庚○○│九十三年│花蓮縣花蓮│利用被害人未注│ＯＫＷＡＰ行動電話一│
│    │      │四月間某│市○○路九│意之機會，徒手│支                  │
│    │      │日      │十一之六號│竊取之。      │                    │
│    │      │        │（中美超商│              │                    │
│    │      │        │）        │              │                    │
├──┼───┼────┼─────┼───────┼──────────┤
│二  │壬○○│九十三年│花蓮縣花蓮│持被告所有客觀│兌幣機一台（內有現金│
│    │      │八月二日│市○○路三│上可供兇器使用│四千四百餘元）      │
│    │      │一時五十│十六之三號│之螺絲起子一支│                    │
│    │      │三分許  │（波波自助│將兌幣機自其底│                    │
│    │      │        │洗衣店）  │座撬開後竊取之││
│    │      │        │          │。            │                    │
├──┼───┼────┼─────┼───────┼──────────┤
│三  │戊○○│九十三年│花蓮縣花蓮│以被告所有之機│車牌號碼ＪＢ—四二一│
│    │      │八月二日│市○○路與│車鑰匙一支發動│二號自小貨車一部    │
│    │      │三時三十│明義街口  │該車後竊取之。│                    │
│    │      │分許    │          │              │                    │
├──┼───┼────┼─────┼───────┼──────────┤
│四  │丁○○│九十三年│花蓮縣花蓮│持被告所有客觀│電腦一部（含主機、螢│
│    │      │八月初某│市○○○街│上可供兇器使用│幕）、行動電話一支、│
│    │      │日十時許│六十三號四│之電鑽鑽尾一支│現金二千餘元        │
│    │      │        │樓之一住宅│撬開大門門鎖後│                    │
│    │      │        │          │進入屋內（侵入│                    │
│    │      │        │          │住宅部分未據告│                    │
││      │        │          │訴）竊取之。  │                    │
├──┼───┼────┼─────┼───────┼──────────┤
│五  │甲○  │九十三年│花蓮縣花蓮│持被告所有客觀│空白支票、證件、玉手│
│    │      │八月五日│市○○路三│上可供兇器使用│鐶三個              │
│    │      │十四時許│十二巷三號│之螺絲起子一支│                    │
│    │      │        │五樓之二住│撬開大門後進入│                    │
│    │      │        │宅        │屋內（侵入住宅│                    │
│    │      │        │          │部分未據告訴）│                    │
│    │      │        │          │竊取之。      │                    │
├──┼───┼────┼─────┼───────┼──────────┤
│六  │林筠萍│九十三年│花蓮縣花蓮│利用該址窗戶未│行動電話三支、金戒指│
│    │      │八月十三│市○○○街│鎖之機會，踰越│一個、玉戒指一個    │
│    │      │日十時許│六十三號二│該窗戶之安全設│                    │
│    │      │        │樓之七住宅│備後，進入屋內│                    │
│    │      │        │          │（侵入住宅部分│                    │
│    │      │        │          │未據告訴）竊取│                    │
│    │      │        │          │之。          │                    │
├──┼───┼────┼─────┼───────┼──────────┤
│七  │辛○○│九十三年│花蓮縣花蓮│利用被害人未注│現金五萬六千元      │
│    │      │八月二十│市○○○街│意之機會，徒手│                    │
│    │      │三日十八│一○三號（│竊取之。      │                    │
│    │      │時許    │麻吉商店）│              │                    │
├──┼───┼────┼─────┼───────┼──────────┤
│八  │己○○│九十三年│花蓮縣吉安│以被告所有之萬│（未遂）            │
│    │      │八月二十│鄉○○路一│能鑰匙一支（已│                    │
│    │      │七日五時│段二二七號│扣案），插入置│                    │
│    │      │三十分許│前        │於該處之兒童遊│                    │
│    │      │        │          │戲機投幣箱欲竊│                    │
│    │      │        │          │取金錢而未得逞│                    │
│    │      │        │          │。            │                    │
├──┼───┼────┼─────┼───────┼──────────┤
│九  │癸○○│九十三年│花蓮縣花蓮│持被告所有客觀│電腦主機、螢幕各一台│
│    │      │六月間某│市○○路一│上可供凶器使用│、金墜子一個        │
│    │      │日十七時│○三號一樓│之螺絲起子一支│                    │
│    │      │許      │二室住宅  │，撬開該址大門│                    │
│    │      │        │          │後，進入屋內（│                    │
│    │      │        │          │侵入住宅部分未│                    │
│    │      │        │          │據告訴）竊取之│                    │
│    │      │        │          │。            │                    │
├──┼───┼────┼─────┼───────┼──────────┤
│十  │子○○│九十三年│花蓮縣花蓮│並被告所有持客│電腦主機二台、螢幕一│
│    │      │六月十四│市中美十一│觀上可供兇器使│台                  │
│    │      │日十二時│街十三號二│用之扳手一支，│                    │
│    │      │三十分許│樓之一住宅│破壞該址二樓樓│                    │
│    │      │        │          │梯間之欄杆安全│                    │
│    │      │        │          │設備，再攀爬至│                    │
│    │      │        │          │陽台進入該屋（│                    │
│    │      │        │          │侵入住宅部分未│                    │
│    │      │        │          │據告訴）竊取之│                    │
│    │      │        │          │。            │                    │
└──┴───┴────┴─────┴───────┴──────────┘
